【裁判字號】    97,易,361
【裁判日期】    971225
【裁判案由】    妨害自由等
【裁判全文】
臺灣桃園地方法院刑事判決               97年度易字第361號
公  訴  人  臺灣桃園地方法院檢察署檢察官
被      告  乙○○
選任辯護人  孫志堅律師
被      告  戊○
選任辯護人  洪士淵律師
上列被告因妨害自由案件，經檢察官提起公訴（96年度偵字第27
402 號），本院判決如下︰
    主  文
乙○○、戊○共同以脅迫使人行無義務之事，戊○累犯，各處有
期徒刑伍月，如易科罰金均以新台幣貳仟元折算壹日。
    事  實
一、乙○○係桃園縣警察局平鎮分局偵查隊偵查佐，其另在桃園
    縣新屋鄉頭洲4 鄰46之16號經營「豪行釣蝦場」，自民國94
    年間起，即向經營活蝦買賣之甲○○購買活蝦；乙○○至96
    年6 月20日時因未能即時償還甲○○對「豪行釣蝦場」之貨
    款新台幣（下同）177 萬元之請求權，乃於96年6 月20 日
    與甲○○協議簽立金融投資契約書，約定以上開貨款177 萬
    元另加給付乙○○現金23萬元（實際由甲○○續行出予乙○○所經營之「豪行釣蝦場」之蝦子之貨款及出予另一由乙○○於96年7 月開始經營之「松軒釣蝦場」之蝦子之貨款抵充
    ）共200 萬元作為甲○○之出資，乙○○則自96年8 月25日
    將豪行釣蝦場交由甲○○經營，甲○○嗣找丁○○入股，並
    由丁○○在現場管理豪行釣蝦場，至96年8 月25日乙○○共
    積欠甲○○貨款共353 萬元。乙○○亟思以不法等手段以減
    低應償還金額，於96年9 月21日約集甲○○在豪行釣蝦場見
    面，另指示與其有犯意聯絡之綽號「小海」之戊○（曾於93
    年9 月19日夥同攜帶槍械之共犯至他人經營之檳榔攤開槍恐
    嚇，而經本院於94年10月7 日判處有期徒刑4 月確定，甫於
    95年2 月13日易科罰金執行完畢）以「顏明毅」之化名先行
    前往與甲○○商談債務，欲先行將債務金額降低。戊○夥同
    年籍不詳之成年男子2 名抵達豪行釣蝦場，表明為乙○○處
    理債務後，戊○為順利達成減低債務之目的，出言表示其為
    天道盟太陽會之成員，其要將甲○○押走，並稱：甲○○不
    處理債務，甲○○屏東那邊送蝦子的車輛及其家人發生事情
    ，伊均不曉得等語，恐嚇甲○○，致生危害於甲○○之財產
    及生命安全。戊○認為已商談結束，通知乙○○到場；甲○○遂在丁○○陪同下，進入釣蝦場後方之包廂內與乙○○及
    戊○商談，乙○○得知未達成共識，即抓起一不詳物品往地
    上丟，出言稱：我今日刑警不幹，我絕對是大哥大，絕對是
    最大尾，要玩大家來玩等語，致甲○○心生畏懼，頻頻致歉
    ；乙○○旋再留下戊○與甲○○繼續商談債務，甲○○為求
    脫身且已心生畏懼，無奈同意戊○之條件，戊○請乙○○再
    次進入包廂商談，斯時恰巧甲○○及丁○○之手機有鈴聲及
    簡訊，乙○○認為甲○○及丁○○召集人士，勃然大怒，與
    戊○共同基於使他人行無義務之事之犯意聯絡，命令戊○叫
    外面遊覽車上之人士全部下來包圍釣蝦場，未解決債務前均
    不准離去，以此脅迫方式強迫甲○○解決債務，甲○○為求
    脫身受迫在戊○所偕同之上開其中一名男子所書立之還款和
    解書簽名，再由乙○○、戊○簽名；乙○○積欠353 萬之債
    務，因此僅需於96年11月6 日前償還50萬元，且「豪行釣蝦
    場」亦須於96年9 月29日前返還予乙○○。
二、案經桃園縣政府警察局平鎮分局報告臺灣桃園地方法院檢察
    署檢察官偵查起訴。
    理  由
一、訊據被告乙○○固不否認因經營豪行釣蝦場、松軒釣蝦場而
    欠被害人甲○○上開蝦款，另亦自承有於96年6 月20日與甲○○協議簽立上開金融投資契約書，再被告乙○○、戊○自
    承有於96年9 月21日在豪行釣蝦場與被害人簽立上開還款和
    解書，然被告二人均矢口否認有何妨害自由之犯行；(一)被告
    乙○○及其辯護人辯稱：被告乙○○的家族積欠甲○○蝦款
    的債務分別有豪行釣蝦場及松軒釣蝦場的債務，針對豪行釣
    蝦場所欠的177 萬元債務，被告乙○○曾與被害人達成以
    200 萬元的金額來頂讓豪行釣蝦場三年經營權，用以抵銷貨
    款債務，因此在96年6 月20日簽署金融投資契約書的當下，
    豪行釣蝦場在當時就已經沒有積欠貨款債務，之所以會在96
    年8 月20日重新修改金融投資契約書，以及在96年9 月21日
    進一步探究豪行釣蝦場經營權及債務的問題，是因為被害人
    所找來之股東丁○○就債務金額一改再改，後來講說不願受
    讓豪行釣蝦場之經營權而要被告乙○○還款，丁○○才會於
    96年9 月21日約大家出來再度商議，就常理而言，200 萬元
    的貨款債務已經抵銷，被告乙○○又何須再去與被害人及丁○○再商談如何返還經營權及先前欠款情形，因為被告乙○○將豪行釣蝦場之經營權頂讓予被害人之後，被告乙○○對
    被害人所欠豪行釣蝦場之貨款債務即已完全抵銷，顯見被害
    人與丁○○在取得經營權之後，因與丁○○拆夥問題僵持不
    下，又因丁○○向被害人要求返還丁○○之出資，不然就要
    查扣被害人所有之蝦車，被告乙○○念在與被害人間還有情
    誼，而且松軒釣蝦場仍然向甲○○進貨，才在丁○○再三邀
    約下於96年9 月21日商談債務，當日因為戊○也曾經投資豪
    行釣蝦場100 萬元，戊○有到場瞭解之必要，並非被告乙○○拜託戊○前往處理債務。96年9 月21日當天的會談情節，
    雙方固然因為金錢債務及如何交還經營權部分有所爭執，但
    被告乙○○並未出言恐嚇，而會與被害人及丁○○在言語上
    有所衝突，也是丁○○以四海幫海地堂堂主在當下從中介入
    所致，並無被告以警察人員之身分來強脅或恐嚇告訴人以達
    到債務減免之情事，當雙方未取得和解共識時，被告乙○○
    即先行與丙○○離開，後續談到50萬元和解並交還釣蝦場經
    營權的部分，係因為交還釣蝦場經營權外，還要扣除蝦池回
    復原狀及電費等情以及為了解決被害人要拆夥退款給丁○○
    的股金，故決定以50萬元解決，目的也兼解決被害人能擺脫
    丁○○就投資合作之糾纏，而且被告乙○○是在戊○通知回
    來之後才知悉雙方已達成50萬元和解之共識，並因而簽署還
    款和解書，當日被告乙○○未執勤而有排休，被告乙○○並
    不是以警務人員身分來處理豪行釣蝦場之債務云云。(二)被告
    戊○及其辯護人辯稱：96年9 月21日談判時，被害人是請有
    黑道背景的丁○○在場與被告戊○進行對談，丁○○曾經涉
    嫌組織犯罪的背景，再依丁○○自己說論輩分他也是戊○的
    姊夫，在這樣的情況下，被害人不可能因為戊○講了什麼話
    而心生恐懼，另外，起訴書所載被告等人強迫被害人所和解
    的債務原始金額是353 萬元，除了告訴人自己的說詞及幾張
    估價單之外，並無法證實這個金額的正確性，告訴人也沒有
    對共同被告乙○○提出其他的民事請求。再者，96年9 月21
    日被害人與乙○○簽署了還款和解書，就乙○○而言，比起
    96年8 月20日的金融投資協議書的條件更為嚴苛，如果說乙○○是因為要減輕自己的債務才找告訴人談判，其實欠債的
    人只要不還就好，又何須大非周章，最後結論還是自己仍要
    付錢給被害人，顯然不合常理，況且被害人也提到他希望乙○○先支付50萬元幫他處理掉股東丁○○的部分，足見96年
    9 月21日該次的會面，被告等人是順應被害人的要求，並沒
    有動機恐嚇或強制告訴人去簽署還款協議書云云。惟查：
壹、證據能力：
  (一)按刑事訴訟法第159 條第1 項規定：「被告以外之人於審判
    外之言詞或書面陳述，除法律有規定者外，不得作為證據」
    ；其立法本旨係以證人於審判外之言詞或書面陳述，屬於傳
    聞證據，此項證據，當事人無從直接對於原供述者加以詰問
    ，以擔保其真實性，法院亦無從直接接觸證人而審酌其證言
    之憑信性，違背直接審理及言詞審理之原則，除具有必要性
    及信用性情況之除外者外，原則上不認其有容許性，自不具
    證據能力；至所謂具有必要性及信用性情況者，例如刑事訴
    訟法第159 條之1 、之2 、之3 、之4 、之5 情形，仍例外
    認其有證據能力，然此乃係指法院未於審判期日傳喚相關證
    人到庭，案件僅能依靠該等證人於審判外之陳述以為判斷之
    情形，始需就該等審判外供述證據嚴格依照刑事訴訟法第15
    9 條之1 至之5 所定要件一一檢視各該證人之供述，作為證
    據之資格。倘法院已經依據當事人聲請傳喚證人到庭接受檢
    辯雙方之交互詰問，則法院既已透過直接、言詞審理方式檢
    驗過該證人之前之證詞，當事人之反對詰問權亦已受到保障
    得以完全行使之情況下，該等審判外證據除有其他法定事由
    （例如：非基於國家公權力正當行使所取得或私人非法取得
    等，而有害公共利益，即以一般證據排除法則為判斷），應
    認該審判外供述已得透過審判程式之詰問檢驗，而取得作為
    證據之資格，亦即其審判外供述與審判中供述相符部分，顯
    然已經構成具備可信之特別情狀，當然有證據資格（實務上
    之作用常為引用該等陳述與審判中陳述相符，強化該證人供
    述之可信度），其不符部分，作為檢視審判中所為供述可信
    與否之彈劾證據，當無不許之理，甚者，其不符部分倘係於
    司法警察、檢察事務官調查中之供述，作為認定被告犯罪與
    否或不構成犯罪與否之證據，亦僅需依照刑事訴訟法第159
    條之2 規定，斟酌其審判外供述作成外部環境、製作過程、
    內容、功能等情況認為之前供述較為可信，即可取得證據資
    格，而作為認定事實之證據資格（參照最高法院94年度臺上
    字第2507號、95年臺上字第2515號判決意旨）。查本件證人
    甲○○、丁○○業經本院於審判期日以證人身分具結後行交
    互詰問程序，直接言詞審理檢視其等證詞，且並作任何證據
    顯示渠等警詢筆錄之製作有不正取供之外部情形，而依下開
    所述，渠等警詢證詞核與審理證詞相符，且綜合全般證據，
    渠等之警詢證詞又核與事實相符，具有可信性，故其等前於
    警局時所為之陳述，當然已取得作為證據之資格，而有證據
    能力，被告二人之選任辯護人均指稱甲○○、丁○○於警詢
    之供述並無證據能力云云，並無可採。再乙○○、戊○亦經
    本院於審判期日以證人身分具結後行交互詰問程序，直接言
    詞審理檢視其等證詞，且並無任何證據顯示渠等警詢筆錄之
    製作有不正取供之外部情形，而依下開所述，渠等警詢證詞
    僅就渠等自承有於96年9 月21日偕同他人前往豪行釣蝦場，
    並與被害人簽立還款和解書之部分具有可信性，故就該部分
    之警詢證詞言之，其等前於警局時所為之陳述，當然已取得
    作為證據之資格，而有證據能力，被告二人之選任辯護人相
    互指稱對方於警詢之供述並無證據能力云云，亦無可採。
  (二)按被告以外之人於偵查中向檢察官所為之陳述，除顯有不可
    信之情況者外，得為證據，刑事訴訟法第159 條之1 第2 項
    定有明文。查證人甲○○、丁○○在偵查中於供前具結所為
    之陳述，及共同被告二人以證人身分，除關於自己部分之陳
    述，就有關於其他共同被告之陳述，均於供前具結所為之陳
    述，係檢察官依法訊問，復無其他事證足資認定其等於檢察
    官訊問時有受違法取供情事，並無何特別不可信之情況，被
    告及選任辯護人於本院審理程序中爭執其等之偵訊證詞之證
    據能力，均非可採。再被告以外之人於審判外向法官所為之
    陳述，得為證據，刑事訴訟法第159 條之1 第1 項定有明文
    ，是證人戊○於本院96年12月11日聲請羈押庭，供後具結所
    為之陳述，具有證據能力。
貳、實體部分：
  (一)被告乙○○積欠甲○○蝦款之債務雖分為豪行釣蝦場及松軒
    釣蝦場之債務，然其亦於本院自承96年6 月20日簽署金融投
    資契約書時，針對豪行釣蝦場所欠之177 萬元債務，被告乙○○曾與被害人甲○○達成以200 萬元金額來頂讓豪行釣蝦
    場三年經營權，用以抵銷豪行釣蝦場所欠之177 萬元貨款債
    務，被告戊○於96年12月11日檢察官訊問及本院聲請羈押庭
    訊問時則均陳稱伊96年9 月21日談判當日才知乙○○總共欠
    被害人200 多萬元，而該日談判又係針對豪行釣蝦場之經營
    權及債務問題為協商，故所謂乙○○總共欠被害人200 多萬
    元，當指乙○○就豪行釣蝦場即欠被害人200 多萬元。又被
    告乙○○於警詢時陳稱松軒釣蝦場是自96年7 月開始向被害
    人叫貨，至該年8 月底止，而豪行釣蝦場則早自94年間起即
    向被害人叫貨，此與證人甲○○警詢證詞相符，是可見至本
    案案發日即96年9 月21日，被告乙○○積積欠被害人蝦款之
    債務大部分為豪行釣蝦場之債務，僅豪行釣蝦場即已積欠被
    害人200 萬元左右，而被告乙○○就松軒釣蝦場所積欠被害
    人之蝦款債務，亦已據被害人提出96年7 、8 月間送貨予松
    軒釣蝦場之估價單共28紙可憑，該等估價單雖未明載金額，
    然可得而知者，僅該二月，被告乙○○就松軒釣蝦場所積欠
    被害人之蝦款債務亦絕不在少數，是可印證證人甲○○於警
    、偵訊、本院審理時所證至案發日之際，被告乙○○所積欠
    之全部貨款為353 萬元乙節，並無不合。復以，被告乙○○
    與被害人於96年6 月20日所簽立之金融投資契約書、於96年
    9 月21日所簽立之還款和解書，均未書明該二份書契僅就被
    告乙○○所經營之其中之一之釣蝦場- 豪行釣蝦場之債務與
    被害人處理，而將所經營之其中之一之釣蝦場- 松軒釣蝦場
    之債務除外，是證人甲○○於警、偵訊、本院審理時稱證該
    二書契係就其與被告乙○○所積欠之全部貨款為353 萬元為
    處理乙節，實屬信而有徵，被告乙○○與其辯護人辯稱該二
    書契僅就豪行釣蝦場之債務-200萬元為處理，故意將全部之
    債務金額降低，以求96年9 月21日所簽立之還款和解書之以
    50萬元作最終和解之內容與全部貨款金額不致相差過遠，然
    此究與事實不合，且依下述，即便被告乙○○與其辯護人辯
    稱上開書契僅就豪行釣蝦場之債務-200萬元為處理為可採，
    96年9 月21日所簽立之還款和解書之以50萬元作最終和解之
    內容，仍與豪行釣蝦場之貨款債務-200萬元相去甚遠、不成
    比例；至被告戊○及其辯護人空言否認被告乙○○所積欠被
    害人之全部貨款為353 萬元，則無足採。
  (二)證人甲○○於本院97年10月30日審理時證稱「我不認識他（
    戊○），之前是我的股東丁○○先打電話說乙○○要還我貨
    款，叫我上來處理貨款的事，結果當場進來一個我不認識的
    戊○（另帶二名20幾歲之年輕男子），他當時自稱是『小海
    』，他就說『安董，你過來這邊坐』，他說有事情要向我說
    ，坐下來之後，他就說『安董，你怎麼那麼絕，害我老闆沒
    工作，他夫妻離婚』，我說『怎麼說是我害他的，是他欠我
    錢，而且我也都沒有檢舉他』，戊○就說『我很想把你押走
    』，我就說『押走我幹什麼，我又沒怎樣』，戊○就問說『
    你們的債務要不要解決』，我就說『當然要解決，這又不是
    賭債，是貨款，為什麼都不解決』，戊○說『我老闆意思說
    他一個月還你五千元，你要不要』，我說『五千元太少了，
    貨款有353 萬元，我說兩個方式解決，一個是店裡讓我繼續
    經營，剩下153 萬元看要怎樣攤還，這部分可以商量，另外
    一個是既然你們說店要拿回去經營，那就要還我353 萬元』
    ，戊○說『不可能』，我就說『不可能的話，你要怎麼還』
    ，戊○還是說『一個月還五千元』，我就說『乾脆就不要還
    好了』，戊○就說『不是不要還你錢』，他就說『你不要處
    理的話，明天屏東載蝦子的車子和你的家人會怎麼樣，我就
    不曉得』，講到這裡我心裡就有點怕了，我就向他說『353
    萬元不要還了，但是店就讓我經營，這樣可不可以』，戊○
    說『不可能』，後來戊○打電話出去，我不知道他打給誰，
    然後乙○○就過來了，他說要去包廂談，我說好，我們到包
    廂談，乙○○把帽子的帽沿遮得很低，乙○○向戊○說『處
    理到什麼程度了』，戊○說還沒有結果，乙○○就很生氣大
    聲的罵戊○『到現在還沒處理好』，然後乙○○就走出去了
    ，隔了一下子乙○○又和一個朋友進來包廂，那個人我不認
    識，戊○就向乙○○說他和我磋商的經過，當時已經是晚上
    七點多了，我朋友（是我另外一項投資行業的一個股東潘永
    檳）從屏東打電話問我我的帳務處理有沒有問題，他每半個
    小時就打電話問我的狀況，乙○○第二次進來就很生氣，拿
    了不知道是寶特瓶或什麼東西就往地上丟，他丟在地上時，
    我嚇一跳，以為是什麼東西，乙○○就說『他媽的，今日我
    刑警不幹，我絕對是大哥大，絕對是最大尾，要玩大家來玩
    』，我就說『錢都沒有還給我都沒有關係，不要這樣子，有
    事情可以商量』，他講一講又走出去了，當時我已經被乙○○的上開舉動嚇到了，我做生意20幾年從來沒有碰過這種情
    形，你欠我錢，結果你還要叫兄弟來押我，情形完全顛倒，
    戊○就又向我說他範圍之內可以處理，叫我把錢壓低，我就
    說『好，沒關係，你看怎麼還，沒有關係，要怎麼處理就怎
    麼處理』，戊○就說要以五十萬元來處理債務，我說如果以
    五十萬元來處理，我可能沒有辦法和股東丁○○來處理了，
    戊○說乙○○最高的還款限度就是這樣了，因為乙○○沒錢
    ，五十萬元都還要叫他的小弟來籌錢，乙○○又進來包廂，
    剛好我的手機又響了，是潘永檳又打電話給我，丁○○的手
    機也響，乙○○一進來看到我手機在響，就很生氣的說『叫
    人，你們去叫，你們打手機去叫人啊』，他叫戊○去把外面
    遊覽車上的小弟都叫下來，把整個釣蝦場圍起，一個都不准
    跑，戊○就向乙○○說明處理的情形，乙○○罵戊○說『你
    哪有錢可以給他』，戊○說他會東湊西湊把錢給我，乙○○
    認為已經滿意了，戊○就說要寫個和解書，我就說『那要寫
    你就寫，我簽名就是』，我當時很害怕，我不知道是戊○或
    他叫他旁邊的兩個小弟寫了一份和解書，這部分我沒注意，
    和解書內容是全部債務要以五十萬元來和解，乙○○、我、
    戊○都有在和解書上簽名，嗣後我要上桃園開庭都很害怕，
    這件事我都沒有舉發他。」、「（辯護人問：你剛剛說戊○
    當下有跟你說你的家人或你送蝦的車就不知道怎麼樣的話，
    當時丁○○聽到後有無什麼表示？）戊○跟我講話很小聲，
    他是用心平氣和的口氣講，所以有些話丁○○沒有完全聽到
    ，丁○○有沒有聽到我不確定，但是我有向丁○○說戊○要
    把我押走，丁○○說在這裡不可能發生什麼事，並向戊○說
    『不要這樣，安董是我同鄉、老朋友，有事情慢慢講。』」
    、「（辯護人問：當天在包廂內有多少人？）第一次有我、
    丁○○、戊○、乙○○，第二次有我、丁○○、戊○、乙○○、上開所說一個胖胖的男子，第三次和第二次一樣。」、
    「（辯護人問：中間是不是再有其他人進出？）沒有，進進
    出出的人是丁○○。」、「（辯護人問：你剛剛提到的乙○○說『今日我刑警不幹，我絕對是大哥大，絕對是最大尾，
    要玩大家來玩』這句話時，他同時摔寶特瓶或不知道什麼的
    東西，或有先後次序？）他是先摔寶特瓶或不知道什麼的東
    西後再說那句話。」、「（辯護人問：你怎麼回應？）我當
    時嚇得要死，我就說『徐董，有事慢慢談，不要這樣子，我
    錢不要拿沒關係。』」、「（辯護人問：你剛剛說在包廂內
    乙○○有說未解決債務之前都不准離去的話，他有無進一步
    阻止你們離去嗎？）乙○○沒有，但乙○○有叫戊○到外面
    把遊覽車上的小弟通通叫下來包圍整個釣蝦場，裡面的人一
    個都不能走。」、「（辯護人問：戊○就真的去外面叫遊覽
    車的小弟包圍了嗎？）我不知道他有沒有真的去叫，我當時
    很害怕，老實說我心裡面想說我可不可以回得去。」、「（
    辯護人問：當乙○○要戊○到外面叫小弟下來包圍時，你看
    到戊○在那時真的有打電話或有走出去的動作嗎？）我當時
    怕死了，我沒有注意，我一直躲在丁○○旁邊，我連動都不
    敢動，哪有精神去注意戊○有什麼動作。」、「（辯護人問
    ：既然你躲在丁○○旁邊，丁○○有沒有說什麼話或什麼舉
    動？）丁○○只有安慰我，他叫我不要怕，不會有事情，我
    說會不會外面真的有那麼多人，他說不要怕、不要怕，不可
    能發生什麼事情，如果有什麼事情，馬上打電話報警就好了
    ，他沒有其他動作。」、「（辯護人問：你在簽署還款和解
    書的時候，是否出於你自由的意願？）當時我是在身心懼怕
    的情形下簽的，我不簽的話，我能回去嗎，不簽的話，他們
    要押我。」等語。其之上開證詞與其在警、偵訊之證詞完全
    相符。
  (三)證人丁○○於本院97年10月30日審理時證稱「（檢察官問：
    你當天有無看到或聽到戊○或乙○○對甲○○講恐嚇的話或
    有恐嚇的行為？）那天戊○沒有說恐嚇的話，他從頭到尾在
    包廂內和甲○○好好談乙○○欠的蝦款的事情，但戊○說他
    不能作主，要問乙○○。乙○○是後來才進來的，他進來就
    問戊○現在處理到什麼程度，戊○說看能不能分期付款，看
    乙○○能不能接受，乙○○就罵戊○說『我叫你來處理事情
    ，你現在是幫他還幫我』，後來戊○就被乙○○罰站在旁邊
    就沒有再說話，甲○○當時很害怕，我向他說不會有什麼事
    ，只是債務的事而已，我請他放心，我就與乙○○、戊○說
    『你們債務的問題，反正也不是欠我的，你們自己好好講就
    好』，我後來好像有聽到每個月還兩千或五千元，甲○○有
    看著我，當時他很害怕，我就說『是人家欠你的，你自己接
    受或不接受，不接受就說不接受』，後來乙○○就說『現在
    不是要這樣解決』，我想說沒有我的事，他說不准出去，他
    說蓄水池、櫃台都被敲壞了，都重新做過新的，他要我和甲○○賠錢，他說要我們二人賠七十萬元的樣子，另一個條件
    就是釣蝦場要還給他經營，我說你們兩個債務與我無關，我
    是和甲○○合夥，而且蓄水池、櫃檯敲掉重做，我有問過股
    東甲○○，甲○○說這是乙○○同意的，甲○○向乙○○說
    怎麼那麼貴，乙○○就說櫃檯是按照他的命格做的，我們把
    它敲壞掉了，所以櫃台就要賠二十萬元，其他是蓄水池的錢
    ，後來乙○○走出去，乙○○叫戊○處理，然後戊○就跟甲○○講說『林董，我是來幫你的，我是幫我老闆和你把債務
    協商好』，甲○○看著我，我說『你自己說好就好，不好就
    不好，我沒有辦法出主意』，甲○○向我說一個月還兩千、
    五千元，還到他死也還不完，乾脆不要還，戊○就說『你不
    要誤會是我們不要還，我們不是不要還，只是乙○○現在沒
    有錢，他能力所及的部分大約是如此』，後來甲○○有點怕
    他就說『好，那就隨便』，戊○再去請乙○○進來，戊○說
    明剛才談的結果，後來我就走出來，因為我廚房還要忙，乙○○站起來向我說『你現在馬上去給我找人來，我要找兩台
    遊覽車來，把遊覽車的人全部叫進來，今天沒有處理好，全
    部都不准離開，要把釣蝦場圍起來』，我向乙○○說『是你
    與甲○○的債務，與我無關，釣蝦場是我和甲○○合夥，釣
    蝦場是我在負責經營，你圍我釣蝦場，我就報警』，我不知
    道他是開玩笑還是什麼意思，我就直接走出包廂，也沒怎麼
    樣。」、「（檢察官問：你有沒有聽到戊○對乙○○說『報
    告老闆，事情都處理好了』這樣的話？）有，這是最後面的
    事，這是戊○最後請乙○○進來包廂的事。」、「（檢察官
    問：你有無聽到戊○對甲○○表示他有帶東西來，本來今日
    就要把甲○○押走，你偵訊時有這樣說，有無此事？）有。
    」、「他說是帶走，不是押走，他當時笑笑的說。」、「（
    檢察官問：你看到甲○○的過程很害怕，你有無什麼樣的助
    力嗎？）嗯，他是很害怕，我向他說這是公共場所，你不要
    害怕。」、「（辯護人問：你剛剛說戊○和甲○○交談過程
    中，甲○○有沒有因為戊○向他講的話而有驚恐的表現？）
    一開始有，他有恐懼，也有疑問，因為甲○○不認識戊○，
    所以他看著我，戊○一進來時，他們是坐在櫃檯前面的桌子
    ，我和甲○○相交十幾年，我看得出來他有恐懼和疑問，所
    以我才會從櫃台坐到上開桌子那邊，我故意拿飲料過去給他
    們喝，我坐在甲○○旁邊，甲○○有向我說『他要把我帶走
    』，我說不會，這是公共場合，不要怕。」、「（辯護人問
    ：甲○○有無因為你坐旁邊並講一些安慰他的話之後，就顯
    得不再害怕的情況嗎？）他沒有因為我坐到旁邊就不會害怕
    。」、「（辯護人問：戊○當時有無表示說他之前也是豪行
    釣蝦場的股東？）他沒有說。」、「（辯護人問：那麼你是
    不是也有聽到甲○○轉述『前開如果債務不處理的話，甲○○在屏東的家人或是蝦車就不知道會怎麼樣』這句話？）有
    。」、「（辯護人問：你聽到之後做何表示？）我就跟甲○○講說世界上沒有這回事，因為哪有欠債的人會威脅債權人
    的。」、「（辯護人問：你是不是也有因此對戊○表示或反
    應？）戊○說帶走的事，我就問戊○是不是要把甲○○押走
    ，戊○就回答說，他和我的小舅子是結拜的好兄弟，他說不
    會讓我為難，他不會做這種事。」、「（辯護人問：你印象
    所及，雙方（戊○、甲○○）各持的條件為何？）我只記得
    戊○說要分期付款，戊○當時蠻堅持的，甲○○沒辦法接受
    ，甲○○當時害怕就講說『要不然你看要怎麼樣處理就怎樣
    處理』，他當時沒有具體講要如何還他錢。」、「（辯護人
    問：這時候（即乙○○帶另一男子進入包廂）乙○○就跟甲○○討論債務如何處理的事嗎？）一開始是起口角，不是討
    論，一開始甲○○跟乙○○講說『這樣太離譜，欠蝦款那麼
    多，我快要撐不下去了』，乙○○就大聲吵起來，我叫員工
    拿水進來給我們喝，我想要緩和氣氛，員工拿水進來又走出
    去，我叫甲○○喝水不要緊張，結果乙○○就摔不知道杯子
    或打火機，有碰一聲，但我們釣蝦場杯子是塑膠杯，應該是
    打火機。」、「（辯護人問：乙○○在當時有沒有說一些什
    麼話？）他說沒有處理好，一個都不准走。」、「（辯護人
    問：乙○○有沒有對甲○○或在場的人表示『今日我刑警不
    幹，我絕對是大哥大，絕對是最大尾，要玩大家來玩』的話
    ？）有。」、「（辯護人問：乙○○在什麼樣的場合講那些
    話？）我記得當時甲○○和我的手機都響起來，乙○○就認
    為我們去找人來，然後他就講這句話。當時乙○○一直把槍
    口指向我，一直挑釁我，因為他的工作身分很敏感，所以我
    也很害怕，而且乙○○私底下有向甲○○講說他有辦法把我
    收掉，所以我更怕，我和他沒有任何冤仇或債務，乙○○一
    直挑釁我叫我去找人來，看找多少人來都沒關係，我就不理
    他，我走出包廂。」、「（辯護人問：你剛剛提到後來戊○
    同意由他在11月6 日前自己籌五十萬元交給你，你又說這整
    個事情與你無關，在當下的場合，也有討論到你怎麼樣退股
    款的事情？）沒有，所以我才想說我自己跟甲○○談，我問
    甲○○我的23萬元要向誰要，甲○○叫我去向乙○○要，搞
    到我出錢的人不知道要向誰要。」、「（辯護人問：你前面
    說你不知道要向誰要，你在包廂內談的時候有提出來這個問
    題？）在包廂內我是和甲○○我花出去的78萬元的事，沒有
    談到23萬元，是到他們事情都談完要簽和解書的時候，我才
    問甲○○說我23萬元要向誰要，甲○○叫我去向乙○○要，
    我說當時這23萬元我先幫你出，我當然是找你要，甲○○說
    他賠了夫人又折兵。」、「（辯護人問：這樣為何戊○又會
    要自籌五十萬元交給你而不是交給甲○○？）甲○○和我合
    夥，這五十萬元是他們的條件，分期付款既然談不攏，戊○
    說他11月6 日才有五十萬元，戊○說他籌到五十萬元要給我
    ，不夠的部分我再向甲○○拿，我說不要，不要的原因是我
    和戊○沒有金錢上的關係，我覺得很麻煩，而且我也怕，我
    怕拿了以後會有問題，我不敢拿。」、「（辯護人問：甲○○是不是對和解書的內容沒有意見？）他不敢表示，他連看
    都沒看，拿和解書過來，他就用筆簽一簽就把和解書推到旁
    邊，都沒有看。」、「（檢察官問：你在96年12月11日偵訊
    時說，我親耳聽到小海說『甲○○不處理債務，他屏東那邊
    送蝦子的車子還有他的家人發生什麼事，他就不知道』，你
    回答檢察官說你有親耳聽到，你當時就坐在甲○○旁邊等語
    ，你當時有這樣講，對不對？）對。」、「（檢察官問：96
    年12月11日偵訊時，你所為的陳述，是不是都依照事實來陳
    述？）是。」等語明確。其上開審理證詞與其警、偵訊證詞
    及證人甲○○警、偵訊、本院審理證詞相符。
  (四)證人丁○○於警、偵訊時證稱被告戊○向被害人口出「如果
    債務不處理的話，甲○○在屏東的家人或是蝦車就不知道會
    怎麼樣」這句話時，口氣有點大聲，被害人應會害怕，在包
    廂內談的時候，戊○一直罵，被害人當時的神情很害怕等語
    ，與其上開審理中證稱被告戊○係與被害人好好講之情節不
    符，審諸證人即被害人甲○○向本院證稱被告戊○係以心平
    氣和的口氣向伊講上開話語，然又證稱本件債務係被告乙○○欠伊的，亦係被告乙○○恐嚇伊，可見被害人主要因本件
    債務係伊與被告乙○○之間之問題，因而未因被告戊○之上
    開言行而咎責於戊○，其乃證稱被告戊○係以心平氣和的口
    氣向伊講上開話語，而本件糾紛因自始存在於被害人與被告
    乙○○之間，被害人既無意咎責於被告戊○，證人丁○○乃
    亦證稱被告戊○講上開話語時，係與被害人好好講。然究其
    實際，無論係被告戊○稱要將甲○○押走，或稱甲○○不處
    理債務，甲○○屏東那邊送蝦子的車輛及其家人發生事情，
    伊均不曉得等語，均帶有嚴重恫嚇之意，證人丁○○亦於本
    院證稱被告戊○上開話語確有使被害人心生恐懼，且被害人
    沒有因為伊坐在旁邊就不害怕，丁○○且一再以上開各語安
    撫被害人，且會談最後要簽和解書時，被害人不敢對和解書
    內容表示意見，被害人連看都沒看就在和解書上簽名，益見
    被告戊○出言恫嚇之後，已使被害人心生畏懼之效果。矧本
    案之重點不在被告戊○用何等口氣向被害人說上開話語，重
    點在於被告戊○口中所出之話語本身不但帶有嚴重恫嚇之意
    ，且更非係一陌生人對第一次見面之另一陌生人可輕鬆脫口
    而出之話語，被告戊○竟於本院97年12月11日審理時以證人
    身分證稱其係在與被害人聊天聊到一個共識之後，輕鬆聊天
    之氣氛情形下，「帥氣地」說出上開各語云云，無非卸責之
    詞，委無足採，且其後又證稱「所謂共識並不是談到要還多
    少錢、怎麼還，我和丁○○的小舅子認識，我們就閒話家常
    、東聊西聊」云云，可見其根本未與被害人就被告乙○○所
    欠債務達成任何解決共識，豈能輕鬆、帥氣地向被害人說要
    將之押走等上開各語？足見被告戊○於本院作證之證詞，並
    非可採。
  (五)證人丙○○雖於本院97年10月30日審理時證稱伊於96年9 月
    21日偕同被告乙○○到豪行釣蝦場，伊在包廂內沒有聽到乙○○說「沒有處理好，一個人都不准走」的話，且大家都走
    來走去，其沒有聽到乙○○說「今日我刑警不幹，我絕對是
    大哥大，絕對是最大尾，要玩大家來玩」的話，乙○○是說
    今天他警察沒有做，大家一樣都是老百姓，大家身分一樣平
    等，伊沒有看見徐利將打火機摔在地上，只是打火機掉在地
    上云云，此非但與證人甲○○、丁○○上開證詞不符，且證
    人丙○○本身亦稱甲○○、丁○○、乙○○三人談的時候，
    債務牽在一起，伊當時沒有很注意聽，因伊不瞭解渠等間之
    債務問題，伊完全沒有邏輯，然其卻獨獨對上開涉及本案恐
    嚇、脅迫部分之事實有注意聽且事隔一年餘後在本院作證，
    尚能對該等部分記憶清晰，其上開證言實非可採，況其又於
    本院證稱乙○○說今天他警察沒有做，大家一樣都是老百姓
    ，大家身分一樣平等之話語時，甲○○或丁○○其中一人說
    「大家就好好講，好好溝通，不需要講這些話」可見被告乙○○所言應係如證人甲○○、丁○○所證述之「今日我刑警
    不幹，我絕對是大哥大，絕對是最大尾，要玩大家來玩」，
    證人丙○○上開所證，無非係與被告乙○○相互勾串後之結
    果，實無足採。
  (六)被告二人及其辯護人一再以被告二人與被害人於96年9 月21
    日在豪行釣蝦場商談時，被害人有找有組織犯罪前科紀錄之
    四海幫海地堂堂主丁○○坐陪，被告二人無出言恐嚇之餘地
    ，被害人亦絕不致因被告二人之言語而心生畏懼云云。然查
    ，依本院依職權查得之丁○○之台灣高等法院被告前案紀錄
    表、台灣高等法院95年度上更（一）字第596 號判決顯示，
    丁○○涉發起並主持四海幫海地堂堂主，其又涉指揮海地堂
    成員在其開設之「瘋馬TVPUB 」殺人未遂，又涉經營重利地
    下錢莊之犯行，然台灣高等法院95年度上更（一）字第596
    號判決並未確定，仍在上訴中，是被告二人及其辯護人所指
    丁○○有如何之組織犯罪前科紀錄之命題，無以成立，反而
    被告戊○曾於93年9 月19日夥同攜帶槍械之共犯徐冠璋至他
    人經營之檳榔攤公然開槍恐嚇，而經本院於94年10月7 日以
    94年度壢簡字第1615號判處有期徒刑4 月確定，可見其曾有
    重大危害社會治安之確定前例，再渠等所攜帶之手槍雖未扣
    案，然渠等射擊檳榔攤，已致子彈貫檳榔攤白鐵門及貨櫃屋
    隔板，有上開判決書及臺灣桃園地方法院檢察署檢察官94
    年度偵字第7633號聲請簡易判決處刑書可稽，更可見被告戊○之上開犯行危害社會治安之重大，是證人甲○○於警、偵
    訊時證稱被告戊○一進豪行釣蝦場即指己為天道盟太陽會之
    份子，而證人丁○○亦於偵訊時證稱被告戊○有自稱己為太
    陽會中壢組之成員，反可採信。復以，於案發當日，既並無
    任何證據顯示丁○○有任何四海幫海地堂成員或小弟在場，
    則即使丁○○確為四海幫海地堂堂主，其又焉能一人強壓分
    帶二不知名小弟及丙○○到場之被告戊○、乙○○二人？況
    證人丁○○已一再證稱伊與被害人間之合夥關係，伊僅要求
    被害人與伊解決，與二被告無涉，而96年9 月21日之會談中
    ，根本沒有討論到伊之股款要由二被告代被害人退給伊，是
    被告乙○○辯稱96年9 月21日會談時，是被害人一再央求伊
    先籌50萬元，將該款當成丁○○之退股金，否則丁○○要扣
    留被害人之蝦車，伊因鑑於與被害人間之往來關係及情誼，
    才勉為其難同意該條件云云，實無任何根據，況被告二人迄
    今亦無依96年9 月21日之還款和解書而將50萬元交付予被害
    人，被告乙○○上開辯詞，委無足採。亦因之，96年9 月21
    日所商談之債務問題既與丁○○無關，丁○○本即當無糾結
    海地堂成員或小弟以助勢之必要，而其尤無干涉被告二人如
    何與被害人談判被告乙○○與被害人間之債務之必要，證人
    丁○○於本院亦證稱「戊○說帶走的事，我就問戊○是不是
    要把甲○○押走，戊○就回答說，他和我的小舅子是結拜的
    好兄弟，他說不會讓我為難，他不會做這種事。」可見丁○○並無以其為黑道人物為憑恃而從中強力介入談判，依其所
    證，其反而係私下安撫被害人，以豪行釣蝦場係公共場合等
    理由而叫被害人不要害怕。再徵諸實際，被告二人在丁○○
    在場之情況下，仍當場數度向被害人出之以上開恫嚇言語之
    客觀事實，益見丁○○在當場並無以其身為四海幫海地堂堂
    主之身份而介入談判，豈有僅因丁○○在場，被告二人即不
    致無出言恐嚇、被害人亦不致因被告二人之言語而心生畏懼
    之可言？
  (七)被告二人及其辯護人雖辯稱依96年6 月20日訂立而於96 年8
    月20日修訂之金融投資契約書（即偵卷第34頁所示），豪行
    釣蝦場交給被害人經營4 年，乙○○就豪行釣蝦場部分所欠
    被害人之蝦款200 萬元即已完全抵銷，是因為丁○○不要再
    經營豪行釣蝦場，所以丁○○才會邀集96年9 月21日之會商
    ，而依該日之會商所訂還款和解書，乙○○反尚要支付50萬
    元予被害人，以供被害人支付予丁○○之退股金，而其雖可
    拿回豪行釣蝦場，因為豪行釣蝦場根本已經經營不下去，乙○○拿回豪行釣蝦場後還是會再將該釣蝦場之經營權交給被
    害人，是96年9 月21日所訂還款和解書反而對乙○○不利，
    可見被告二人並無可能以恐嚇手段強迫被害人簽訂還款和解
    書云云。然查，依上開金融投資契約書所示，被告乙○○於
    96 年8月25日始交付被害人經營，經營期限有4 年之期間，
    至本案案發日96年9 月21日尚未滿1 月，被告乙○○竟於本
    院以證人身分證稱被害人與丁○○經營豪行釣蝦場不若其之
    家族之經營狀況，被害人與丁○○已經經營不下去，丁○○
    在96年9 月21日之前即已向伊說其不想要繼續經營豪行釣蝦
    場云云，不但缺乏實據，且豪行釣蝦場交付被害人經營不滿
    1 月，丁○○竟早在96年9 月21日之前即已向被告乙○○說
    其不想要繼續經營云云，實大與常情相違，不足採信。再被
    告乙○○又於本院證稱「（辯護人問：你主觀上並沒有想要
    把豪行釣蝦場收回來繼續經營，是不是？）不論是客觀或主
    觀上，根本不需要把豪行釣蝦場收回來經營，因為根本經營
    不下去，因為債務的責任問題，我得支付每個月十五萬元的
    利息，所以根本不可能有金錢繼續經營下去。」然其證稱「
    …我心想原本六月二十日的時候要將豪行釣蝦場交給甲○○
    經營，但是因為家族要向股東交代，於是我向甲○○延了兩
    個月的時間，也就是在八月二十日才交店，在這兩個月的時
    間，甲○○與丁○○原本要求我每個月要給二十萬的利息，
    最後我在七月初的時候，我同意每個月只能給十五萬的利息
    ，都是我親自交給丁○○，七月份有給足十五萬，八月份只
    給了八萬五千，之後就沒有再給錢了。」可見其所稱得支付
    每月15萬元利息係因其本應於96年6 月20日交付豪行釣蝦場
    之經營權予被害人，然直至96年8 月20日始為交付，因而交
    付之遲延利息，其既於96年8 月20日已依約交付豪行釣蝦場
    之經營權，則是後自無須再支付遲延利息，其卻證稱其因上
    開每月15萬元之利息問題，故案發日即96年9 月21日會談時
    ，其不欲將豪行釣蝦場收回來經營，因為根本經營不下去云
    云，實無足採。況依證人即被告戊○於96年12月11日偵訊證
    詞，96年9 月21日伊去豪行釣蝦場了解其之投資是否可取回
    ，或是「整間店頂起來」，又於96年12月13日偵訊時證稱該
    日是受乙○○指示前往處理債務，乙○○說「事情沒有處理
    好，一個人都不准走」時蠻暴燥的，乙○○是摔打火機，且
    乙○○亦有說「我不當條子，就是最大的，乙○○在商談債
    務的過程非常暴燥，口氣不好，伊向被害人說要將被害人帶
    走後，櫃檯有人走過來，伊才趕快改口等語，其於本院96年
    12 月11 日聲請羈押庭作證時亦陳稱伊是去幫乙○○談還款
    事宜，伊有恐嚇甲○○說伊離開後，不敢保證甲○○南部的
    蝦車會發生何事的話，當場乙○○一直罵人、說髒話，乙○○很生氣，有拿起打火機丟在地上等語，可見被告乙○○指
    派戊○先行前往豪行釣蝦場之本意，本即意欲將該釣蝦場之
    經營奪回，而當場再佐以二被告之恐嚇、脅迫等等之手段，
    使被害人不得不同意之，足見被告二人辯稱被告乙○○無意
    將豪行釣蝦場經營權收回來云云，與事實不合。依96年9 月
    21 日 所還款和解書，被告乙○○僅須於96年11月6 日前還
    款50 萬 元予被害人，此後其與被害人間所有債務即一筆勾
    銷，且豪行釣蝦場之經營權亦歸還乙○○所有，此明顯係不
    成比例地一面倒對乙○○有利之安排，被告二人及其等辯護
    人竟辯稱該安排反對乙○○不利云云，核與常情大悖，無從
    採信，是上開還款和解書既不成比例地對被告乙○○有利，
    則更足印證被害人係遭被告二人恐嚇脅迫而簽立該還款和解
    書。又被告二人辯稱因被害人與丁○○有破壞改建豪行釣蝦
    場之櫃檯、蓄水池，因此被告乙○○收回該釣蝦場，被害人
    尚須賠償100 萬元左右，即上開還款和解書並非不成比例地
    對乙○○有利云云，然姑不論被害人與丁○○破壞改建豪行
    釣蝦場之櫃檯、蓄水池之客觀回復價額究為若干，若被告乙○○無以上開恐嚇手段脅迫被害人簽立上開還款和解書，則
    被害人本尚有3 年11月左右之豪行釣蝦場之經營權，而按96
    年6 月20日之金融投資契約書所示，被害人在3 年11月後要
    將豪行釣蝦場之經營權歸還乙○○時，被害人始須回復原狀
    ，無須立即為回復，是被告二人將上開回復櫃檯、蓄水池之
    價額加入以計算上開還款和解書是否不成比例地對乙○○有
    利，並無理由。復以，被告乙○○於本院證稱戊○打電話要
    伊再度回到豪行釣蝦場，伊回去後，在簽還款和解書時沒有
    很詳細地看其內容是什麼，根本沒有很瞭解內容的意義，只
    知道要先還被害人50萬元云云，更與一般人在處理達353 萬
    元之鉅額債務問題及店面經營權歸屬之問題之態度炯異，更
    遑論被告乙○○係一刑事偵查員，可見其之辯解委無可採，
    亦尤見其亟欲故意誤導法院，造成其對於上開還款和解書不
    在意之印象，甚而因此進一步辯稱該還款和解書其實對其不
    利，再進一步主張其無為使被害人簽立該還款和解書而對之
    行任何恐嚇或妨害自由之行為之動機與必要。
  (八)被告乙○○雖係桃園縣警察局平鎮分局偵查隊偵查佐，然本
    所牽涉者係其個人之債務糾紛，被告乙○○於96年9 月21日
    所談判之債務問題，核與其警察或偵查佐之犯罪調查、提解
    人犯等各項職務無關，是其犯本件並無假借職務上之權力、
    機會、方法而犯之之問題，尚無從因其為偵查佐之身份而有
    對被害人造成談判時之心理壓力，因而謂被告乙○○即有假
    借職務上之權力、機會、方法而犯本罪，檢察官認被告乙○○係假借職務上之權力、機會、方法而犯之，尚有未合，併
    此敘明。
  綜上，被告二人上開辯詞，均係臨訟卸責之詞不足採信，並有
  上開各項書證及被告乙○○為向被害人擔保債務而背書交付予
  被害人之金額共175 萬元之支票2 紙附卷可稽，本件事證明確
  ，渠等犯行均堪認定。
二、核被告二人所為，均係犯刑法第304 條第1 項（起訴書漏載
    第1 項）之以脅迫使人行無義務之事罪。被告係以脅迫致使
    被害人心生畏懼之方式以達使其行無義務之事即簽立還款和
    解書之目的，核其等所犯刑法第304 條之罪之罪質內已含有
    恐嚇安全罪之罪質，是自不另成立刑法第305 條之恐嚇安全
    罪，檢察官認另獨立構成該罪，自屬誤會。被告二人有犯意
    聯絡、行為分擔，為共同正犯。按刑法第134 條前段，係以
    公務員假藉職務上之權力、機會或方法，以故意犯刑法分則
    第4 章以外各罪為要件。被告乙○○固具有警察身分，然被
    告乙○○之身分早為被害人所知悉，被害人與被告乙○○間
    亦有借貸關係，被告乙○○當日係利用休假日前往，有桃園
    縣政府警察局平鎮分局偵查隊勤務分配表影本1 份可按，且
    係便衣前往，並未假借其警察職務上之權力、機會或方法而
    為上開犯行，不得依刑法第134 條前段加重其刑。檢察官聲
    請依該規定加重，尚有未洽，難依所請。被告戊○有上開所
    述前科，甫於95年2 月13日易科罰金執行完畢，有台灣高等
    法院被告前案紀錄表1 份在卷可憑，其於執行完畢5 年內再
    故意犯本件有期徒刑以上之罪，為累犯，應依刑法第47條第
    1 項之規定加重其刑。爰審酌被告二人對於被害人所施脅迫
    之手段、對被害人造成之危害及損失、被告乙○○係一刑事
    偵查員竟不思以正當手段解決私人債務，反而尋得前有重大
    危害社會治安犯罪之被告戊○以脅迫手段而解決債務、被告
    戊○則不思己已有前述重大危害社會治安犯罪之前科，而再
    以脅迫手段為他人解決債務問題、被告二人犯後態度均不佳
    、本件咎始於被告乙○○等一切情狀，各量處如主文所示之
    刑，並均諭知易科罰金之折算標準。末以，本院認尚無處被
    告乙○○1 年以上有期徒刑之必要，是自無從依檢察官所請
    宣告褫奪其之公權，併此敘明。
據上論斷，應依刑事訴訟法第299 條第1 項前段，刑法第28條、
第304 條第1 項、第47條第1 項、第41條第1 項前段，刑法施行
法第1 條之1 第1 項、第2 項前段，判決如主文。
本案經檢察官徐文豪到庭執行職務
中    華    民    國    97    年    12    月    25    日
                  刑事第三庭審判長法  官  謝順輝
                                  法  官  陳振嘉
                                  法  官  曾雨明
以上正本證明與原本無異。
如不服本判決應於收受判決後10日內向本院提出上訴書狀，並應
敘述具體理由。其未敘述上訴理由者，應於上訴期間屆滿後20日
內向本院補提理由書 (均須按他造當事人之人數附繕本)「 切勿
逕送上級法院」。
                                  書記官  施春祝
中    華    民    國    97    年    12    月    25    日
附錄法條：
中華民國刑法第304條
（強制罪）
以強暴、脅迫使人行無義務之事或妨害人行使權利者，處 3 年以
下有期徒刑、拘役或 3 百元以下罰金。
前項之未遂犯罰之。


司法院資訊處製作；財團法人民間司法改革基金會備份。
